【裁判字號】    95,簡上,140
【裁判日期】    951213
【裁判案由】    傷害
【裁判全文】
臺灣屏東地方法院刑事判決             95年度簡上字第140號
上  訴  人  台灣屏東地方法院檢察署檢察官
被      告  甲○○
上列被告因傷害案件，上訴人不服本院刑事庭95年度簡字第925
號，中華民國95年6 月26日刑事簡易判決（檢察官聲請簡易判決
處刑案號：台灣屏東地方法院檢察署95年度偵字第3497號）提起
上訴，本院判決如下：
    主  文
上訴駁回。
甲○○緩刑貳年，緩刑期內付保護管束。
    事 實 及 理 由
一、本案經本院審理結果，認原審以被告所為係犯刑法第277 條
    第1 項之傷害罪，判處其拘役50日，如易科罰金，以300 元
    折算1 日，其認事用法均無違誤，量刑亦屬妥當，應予維持
    ，並引用第一審判決書記載之事實、證據及理由（如附件）
    。
二、檢察官依循告訴人之請求上訴意旨略以：告訴人之前曾遭被
    告施暴二次，本次施暴行為後被告仍無悔意，且事後對告訴
    人惡言相向，惡性重大，原判決量刑過輕，請求撤銷改判云
    云。經查，原審審酌被告之智識程度，無犯罪前科等一切情
    狀，依家庭暴力防治法第2 條第1 項，刑法第11 條 前段、
    第277 條第1 項、第41條第1 項前段，罰金罰鍰提高標準條
    例第1 條前段、第2 條，量處拘役50日，並諭知易科罰金之
    折算標準，認事用法均稱妥適，量刑亦無裁量逾越或濫用之
    情事，本件檢察官上訴意旨指摘原審量刑過輕，請求撤銷改
    判較重之刑，為無理由，應均予駁回。
三、另查，被告前未曾受有期徒刑以上刑之宣告，有臺灣高等法
    院被告前案紀錄表1 紙在卷可稽，茲念其僅因一時失慮，致
    罹刑典，嗣本件上訴後，被告已與告訴人達成和解，告訴人
    並表明就被告上開犯行不予追究，有本院調解筆錄1 紙在卷
    可查，是經此偵審程序，被告當能知所警惕，應無再犯之虞
    ，本院認所宣告之刑以暫不執行為適當。又刑法第74條有關
    緩刑之規定，業於94年1 月7 日修正公布，並於95年7 月1
    日施行，惟犯罪在新法施行前，新法施行後，緩刑之宣告，
    應適用新法第74條之規定，有最高法院95年度第8 次刑庭會
    議決議可資參照，是本件有關緩刑之宣告，自應直接適用修
    正後之刑法第74條第1 項第1 款之規定，宣告緩刑2 年，以
    啟自新，並依家庭暴力防治法第30條第1 項之規定，諭知緩
    刑期內付保護管束。
四、末按行為後法律有變更者，適用行為時之法律，但行為後之
    法律有利於行為人者，適用最有利於行為人之法律，刑法第
    2 條第1 項定有明文。本件被告行為後，若干法律已有變更
    ，茲分述如下：（一）被告於行為時之刑法第41條第1 項前
    段規定：「犯最重本刑為5 年以下有期徒刑以下之刑之罪，
    而受6 個月以下有期徒刑或拘役之宣告，因身體、教育、職
    業、家庭之關係或其他正當事由，執行顯有困難者，得以1
    元以上3 元以下折算一日，易科罰金。」又被告行為時之易
    科罰金折算標準，修正前罰金罰鍰提高標準條例第2 條前段
    （現已刪除）規定，就其原定數額提高為100 倍折算1 日，
    則本件受刑人行為時之易科罰金折算標準，應以銀元300 元
    折算1 日，經折算為新臺幣後，應以新臺幣900 元折算為1
    日。惟95年7 月1 日修正公布施行之刑法第41條第1 項前段
    則規定：「犯最重本刑為5 年以下有期徒刑以下之刑之罪，
    而受6 個月以下有期徒刑或拘役之宣告者，得以新臺幣1000
    元、2000元或3000元折算1 日，易科罰金。」比較修正前後
    之易科罰金折算標準，以95年7 月1 日修正公布施行前之規
    定，較有利於受刑人，則應依刑法第2 條第1 項前段，適用
    修正前刑法第41條第1 項前段規定，定其折算標準；（二）
    被告行為後，刑法第33條第5 款業於94年2 月2 日修正公布
    ，並自95年7 月1 日起施行；修正後刑法第33條第5 款規定
    「罰金：新臺幣1000元以上，以百元計算之。」，與修正前
    刑法第33條第5 款規定「罰金：1 元以上。」不同，經比較
    新舊法結果，以被告行為時之舊法較為有利於被告；（三）
    刑法施行法第1 條之1 規定：「中華民國94年1 月7 日刑法
    修正施行後，刑法分則編所定罰金之貨幣單位為新臺幣。94
    年1 月7 日刑法修正時，刑法分則編未修正之條文定有罰金
    者，自94年1 月7 日刑法修正施行後，就其所定數額提高為
    30倍。但72年6 月26日至94年1 月7 日新增或修正之條文，
    就其所定數額提高為3 倍。」，是刑法第277 條第1 項有關
    罰金刑處罰之規定已有修正，惟經比較增訂之刑法施行法第
    1 條之1 與被告行為時之罰金罰鍰提高標準條例第1 條前段
    、現行法規所定貨幣單位折算新臺幣標準第2 條結果，2 者
    規定適用之結果並無不同。準此，經綜其全部罪刑之結果而
    為比較，以舊法較有利於被告，自應一體適用修正前刑法之
    規定。原判決雖未及比較適用，經本院比較結果，仍應適用
    行為時法，原判決適用行為時法即無不當，自不構成撤銷改
    判之事由，附此敘明。
五、依刑事訴訟法第455 條之1 第1 項、第3 項、第368 條，第
    373 條，刑法第74條第1 項第1 款，家庭暴力防治法第30條
    第1 項，判決如主文。
中    華    民    國    95    年    12    月    13    日
                     刑事第二庭 審判長  法  官  羅森德
                                        法  官  陳松檀
                                        法  官  陳海寧
右正本證明與原本無異。
不得上訴。
中    華    民    國    95    年    12    月    13    日
                                       書記官   滕一珍


司法院資訊處製作；財團法人民間司法改革基金會備份。
